臺灣高等法院刑事判決
111年度上易字第141號
上訴人  楊超群
即被告          
              
                
              
                
上列上訴人因竊盜案件，不服臺灣新北地方法院110年度審易字
第1491號，中華民國110年11月23日第一審判決（起訴案號：臺
灣新北地方檢察署110年度偵字第20814號）提起上訴，本院判決
如下：
    主  文
上訴駁回。　
    犯罪事實
一、楊超群意圖為自己不法所有，民國110年3月12日9時51分許
    ，在新北市○○區○○路0段000號捷運江子翠站5號出口，持客
    觀上足以對身體、生命安全構成危害之虎夾鉗，剪斷藍心妤
    所有捷安特廠牌自行車安全鎖，竊取得手騎乘離去。經藍心
    妤報警，調閱監視錄影紀錄，於同年月17日22時25分許，在
    新北市○○區○○路0段000號前查獲徒步行進之楊超群。
二、案經藍心妤訴由新北市政府警察局海山分局報請臺灣新北地
    方檢察署檢察官偵辦。
    理  由
一、證據能力：
(一)被告以外之人於審判外之陳述，雖不符前4條規定，而當事
    人於審判程序同意作為證據，法院審酌該言詞或書面陳述作
    成之情況，認為適當者，得為證據。當事人、代理人或辯護
    人於法院調查證據時，知有第159條第1項不得為證據之情形
    ，而未於言詞辯論終結前聲明異議者，視為有前項同意。刑
    事訴訟法第159條之5第1項、第2項明文規定。被告以外之證
    人於警詢之陳述，經依法踐行調查證據程序，檢察官、被告
    均知有該證詞而不爭執各項證據之證據能力，且未於言詞辯
    論終結前聲明異議，審酌證人筆錄作成之情況，並無在非自
    由意志之情況下所為陳述，認為適當，依刑事訴訟法第
　　159條之5第2項規定，具有證據能力。
(二)其餘憑以認定被告犯罪事實之非供述證據，查無違反法定程
    序取得之事實，依同法第158條之4規定反面解釋，均有證據
    能力。
二、認定犯罪事實所憑證據及理由：
    被告於原審對於犯罪事實坦白承認，核與證人即告訴人藍心
    妤指訴相符，並有監視錄影畫面翻拍照片22張、查獲照片6
    張可憑（偵卷第15至28頁）足認被告任意性自白與事實相符
    ，可以採信。事證明確，被告竊盜犯行可以認定，應依法論
    科。
三、論罪：
(一)核被告所為，觸犯刑法第321條第1項第3款攜帶兇器竊盜罪
    。
(二)被告曾因詐欺案件，判處有期徒刑4月確定，105年7月4日執
    行完畢，有本院被告前案紀錄表可憑。5年內故意再犯有期
    徒刑以上竊盜罪，累犯。原判決審酌被告構成累犯之前案，
    犯罪類型、罪質及侵害法益(其實均為財產法益)等面向，與
    本件竊盜犯行，欠缺關連性或加重處罰必要性，而不依刑法
    第47條第1項規定加重其刑；然查：1、無論刑法第47條或司
    法院釋字第775號解釋文，均未揭示必須罪質相同之累犯才
    得以加重刑罰。2、被告有多次竊盜犯罪紀錄，本院被告前
    案紀錄表共10頁，皆屬故意犯罪，且幾乎都是詐欺、侵占、
    竊盜罪，一再觸犯法禁，侵害他人財產法益，顯非一時失慮
    ，依累犯規定加重其刑，符合累犯加重刑罰之本旨。3、原
    審裁量不加重刑罰；但僅被告上訴，礙於刑事訴訟法第370
    條限制，只能維持認定構成累犯，不加重其刑。
四、駁回上訴的理由：
(一)原審斟酌被告具備一般智識程度及社會經驗成年人，明知行
    竊是犯罪行為，多次普通竊盜罪行之後，竟然惡性加重實行
    攜帶兇器竊盜，參酌所竊取財物價值，始終坦承之犯後態度
    等一切情狀，論處被告觸犯攜帶兇器竊盜罪，累犯，處有期
    徒刑6月，諭知易科罰金折算標準，以新臺幣1千元折算1日
    ，並敘明：未扣案犯罪所得捷安特廠牌自行車1輛沒收，於
    全部或一部不能沒收或不宜執行沒收時，追徵其價額；至於
    被告持以實行竊行之虎夾鉗，雖未扣案，因屬日常生活用具
    ，且非違禁物，欠缺沒收之重要性，不予宣告沒收。
(二)被告上訴辯稱因工作地點偏遠需要交通工具，才偷腳踏車，
    請求從輕量刑。然查，被害人所受侵害並未經被告彌補；而
    原審卻極力為竊盜前案累累，又觸犯法定刑6月以上有期徒
    刑加重竊盜罪之被告設想，對於極可能已經獲得行竊結果之
    財產上不法利益的被告，不予加重刑罰，目的應在於不使受
    判處7月以上有期徒刑絕對拘禁式處遇刑，已經對被告從輕
    量刑。被告仍然上訴並且指摘原審量刑太重，顯無理由，應
    予駁回。
五、被告於審理期日未在監未在押，經合法傳喚，無正當理由未
    到庭，不待陳述直接判決。　　
據上論斷，依刑事訴訟法第368條、第371條，判決如主文。
本案經檢察官李超偉提起公訴，檢察官蔡麗清到庭執行職務。
中　　華　　民　　國　　111 　年　　3 　　月　　31　　日
  　　　　　　　　　刑事第十四庭審判長法　官  黃斯偉
  　　　　　　　　　　　　　　  　　  法　官  許泰誠
    　　　　　　　　　　　　　　  　  法　官  郭豫珍
以上正本證明與原本無異。
不得上訴。
                                      書記官  葉書豪
中　　華　　民　　國　　111 　年　　3 　　月　　31　　日